【裁判字號】    99,審訴,1641
【裁判日期】    990624
【裁判案由】    妨害性自主罪
【裁判全文】
臺灣高雄地方法院刑事判決            99年度審訴字第1641號
公  訴  人  臺灣高雄地方法院檢察署檢察官
被      告  甲○○
上列被告因妨害性自主罪案件，經檢察官提起公訴（99年度偵字
第11777 號），被告就被訴事實為有罪之陳述，經告知簡式審判
程序之旨，並聽取被告與公訴人之意見後，本院合議庭裁定由受
命法官獨任進行簡式審判程序，本院判決如下：
    主  文
甲○○意圖性騷擾，乘人不及抗拒而為觸摸其右大腿內側之身體
隱私處之行為，處有期徒刑參月，如易科罰金，以新臺幣壹仟元
折算壹日。
    事  實 
一、甲○○於民國99年3 月18日上午7 時55分許，騎乘車號YFU-
    680 號重型機車，行經高雄市○○○路，適遇代號0000-000
    0A1 之成年女子（70年10月9 日生，真實姓名年籍詳卷附真
    實姓名對照表，下稱Ａ女），騎乘機車沿高雄市○○○路由
    南往北方向行駛，甲○○見Ａ女身著短裙騎乘機車，竟意圖
    性騷擾，而騎乘機車尾隨Ａ女，趁Ａ女騎乘機車行經高雄市
    ○○○路與中華五路939 巷之交岔路口，面對圓形紅燈號誌
    ，而停駛於上開交岔路口，等候號誌轉換之機會，趨車靠近
    Ａ女右側，並乘Ａ女不及抗拒之際，突然伸手觸摸Ａ女右大
    腿內側之身體隱私部分，甲○○並趁Ａ女一時驚嚇，不知反
    應，而趁隙騎乘機車朝高雄市○○○路939 巷口離開，嗣因
    Ａ女報警處理，經警調閱上開交岔路口監視錄影畫面，始獲
    上情。
二、案經高雄市政府警察局三民第二分局移送臺灣高雄地方法院
    檢察署檢察官偵查起訴。
    理  由
一、本件被告甲○○所犯係死刑、無期徒刑、最輕本刑為3 年以
    上有期徒刑以外之罪，其於準備程序中就被訴事實為有罪之
    陳述，經本院告知簡式審判程序之旨，並聽取公訴人及被告
    意見後，合議庭裁定由受命法官獨任進行簡式審判程序，合
    先敘明。
二、訊據被告對於上揭時、地，意圖性騷擾，而乘Ａ女不及抗拒
    而為觸摸其右大腿內側之身體隱私之犯罪事實，坦承不諱，
    核與證人即告訴人Ａ女證述情節相符，並有照片、監視錄影
    畫面各2 張，以及車籍查詢- 基本資料詳細畫面1 份附卷可
    稽，本案事證明確，被告上揭犯行，堪以認定，應予依法論
    科。
三、按女性之大腿內側，一般均為衣著覆蓋遮隱之處，且亦非我
    國一般正常社會習慣、社交禮儀下，所得任意碰觸之身體部
    位，如上開部位未經本人同意而由他人刻意加以觸摸，足以
    引起本人嫌惡之感，故應認屬身體隱私處無疑。次按，刑法
    第224 條之強制猥褻罪已於88年4 月21日修正公布為「對於
    男女以強暴、脅迫、恐嚇、催眠術或其他違反其意願之方法
    ，而為猥褻之行為者，處……。」依立法理由說明，係以原
    條文之「至使不能抗拒」，要件過於嚴格，容易造成受侵害
    者，因為需要「拼命抵抗」而致生命或身體方面受更大之傷
    害，故修正為「違反其意願之方法」，即不以「至使不能抗
    拒」為要件。則修正後所稱其他「違反其意願之方法」，應
    係指該條所列舉之強暴、脅迫、恐嚇、催眠術以外，其他一
    切違反被害人意願之方法，妨害被害人之意思自由者而言（
    最高法院97年9 月9 日97年度第五次刑事庭會議決議參照）
    。而性騷擾防治法第25條第1 項所規定之罪，則係指行為人
    對於被害人之身體為偷襲式、短暫性之不當觸摸行為，而不
    符合前開強制猥褻罪之構成要件者（最高法院98年度臺上字
    第6645號判決意旨參照）。查被告係於上揭時、地，趁Ａ女
    乘坐機車上，等候號誌轉換而不及抗拒之際，突然伸手撫摸
    Ａ女右大腿內側，並於Ａ女未及反應之際，立即騎乘機車離
    開現場，而屬對Ａ女身體為偷襲式、短暫性之不當觸摸，並
    未壓抑Ａ女之性自主權，是核被告所為，係犯性騷擾防治法
    第25條第1 項之意圖性騷擾，乘人不及抗拒而觸摸其右大腿
    內側之身體隱私處罪。公訴意旨認本件被告應係犯刑法第22
    4 條之強制猥褻罪，尚有未洽，惟被告不當觸摸Ａ女身體隱
    私部位之社會基本事實同一，爰依法變更起訴法條，併予審
    理。本院審酌被告曾因違反性騷擾防治法案件，經法院判處
    拘役59日，緩刑2 年，其於緩刑期滿後，仍不思對女性身體
    自主權之尊重，為滿足一己之私欲，利用Ａ女騎乘機車而不
    及抗拒之機會，以突然伸手撫摸Ａ女右大腿內側方式，對Ａ
    女為性騷擾，造成Ａ女驚嚇，並形成心理陰影，行為實無可
    取，惟念及被告除前述違反性騷擾防治法案件外，並無其他
    犯罪之判刑紀錄，有臺灣高等法院被告前案紀錄表1 份在卷
    可佐，素行尚可，被告犯後，始終坦承犯行，堪認具有悔意
    ，並斟酌被告之犯罪動機、犯罪手段、犯罪所生危害，以及
    被告智識程度等一切情形，量處如主文所示之刑，併諭知易
    科罰金之折算標準。
據上論斷，應依刑事訴訟法第273 條之1 第1 項、第299 條第1
項前段、第300 條，性騷擾防治法第25條第1 項，刑法第11條前
段、第41條第1 項前段，判決如主文。
本案經檢察官杜妍慧到庭執行職務。
中    華    民    國    99    年    6     月    24    日
                  刑事第十庭  法  官  高增泓
以上正本證明與原本無異。
如不服本判決，應於收受送達後10日內向本院提出上訴書狀。  
中    華    民    國    99    年    6     月    24    日
                              書記官  王淑娟
附錄本判決論罪科刑法條全文：
性騷擾防治法第25條
意圖性騷擾，乘人不及抗拒而為親吻、擁抱或觸摸其臀部、胸部
或其他身體隱私處之行為者，處2 年以下有期徒刑、拘役或科或
併科新臺幣10萬元以下罰金。
前項之罪，須告訴乃論。

司法院資訊處製作；財團法人民間司法改革基金會備份。
